【裁判字號】    99,訴,2155
【裁判日期】    991028
【裁判案由】    偽造文書等
【裁判全文】
臺灣臺中地方法院刑事判決              99年度訴字第2155號
公  訴  人  臺灣臺中地方法院檢察署檢察官
被      告  戊○○
上列被告因偽造文書等案件，經檢察官提起公訴（99年度偵字第
2401號、99年度偵字第6691號），被告於準備程序就被訴犯罪事
實為有罪之陳述，經告以簡式審判程序之旨，並聽取當事人意見
後，合議庭裁定由受命法官獨任進行簡式審判程序，本院判決如
下：
    主    文
戊○○所犯如附表所示之各罪，均為累犯，均處如附表所示之刑
（含從刑）。應執行有期徒刑壹年貳月，如易科罰金，以新臺幣
壹仟元折算壹日。如附表一所示偽造之「己○○」之署押、如附
表二所示偽造之「乙○○」署押，均沒收。
    犯罪事實
一、戊○○前因詐欺案件，經本院以97年度中簡字第1279號判決
    判處有期徒刑4月確定，於民國97年9月25日易科罰金執行完
    畢。
二、詎戊○○趁與其姊己○○同住臺中市○區○○街419巷4號4
    樓期間，趁機取得己○○所有之國泰世華商業銀行股份有限
    公司（下稱國泰世華銀行）卡號：0000000000000000號信用
    卡後（竊盜罪嫌另由檢察官為不起訴處分），意圖為自己不
    法所有，基於詐欺、偽造私文書及行使偽造私文書之犯意，
    未得己○○之同意，於附表一編號2、5、8、9所示之時、地
    （其中8、9部分為接續為之），持上開己○○之信用卡刷卡
    消費，據以向附表一編號2、5、8、9所示各該特約商店詐取
    物品，並分別在附表一編號2、5、8、9所示特約商店信用卡
    簽帳單上，偽造「己○○」之簽名各1枚，復持交給各該特
    約商店店員行使，表明係己○○本人消費之旨以簽帳消費，
    使各該特約商店店員陷於錯誤，將物品交付予戊○○，及於
    如附表一編號1、3、4、6、7、10、11所示之時間，在其上
    開住處上網消費，並輸入己○○上開信用卡之相關資料後完
    成，向各商家詐欺物品，並於送貨員送貨之際，在送貨單偽
    造「己○○」之簽名，表示由「己○○」本人收受貨品，而
    由送貨人員將貨品交付予戊○○，嗣由國泰世華銀行墊付各
    筆消費金額，足生損害於己○○、國泰世華銀行、財團法人
    聯合信用卡處理中心及附表一所示特約商店對於信用卡交易
    控管之正確性。嗣因己○○收受信用卡帳單後，發現多筆消
    費非其所為，又購物寄送地址竟為其住處，始發現其信用卡
    係遭其妹戊○○盜刷遂報警處理，而發覺上情。
三、戊○○與乙○○原為同事，戊○○向乙○○借得花旗商業銀
    行股份有限公司（下稱花旗銀行）卡號：0000000000000000
    號信用卡刷卡消費之際，並取得乙○○之年籍資料，旋而意
    圖為自己不法所有，基於詐欺、偽造私文書及行使偽造私文
    書之犯意，未得乙○○之同意，於附表二編號5至15，18 至
    25所示之時、地（其中附表二編號5及6為接續為之，編號7
    及8為接續為之，編號10及11為接續為之，編號14及15為接
    續為之，編號18、19及20為接續為之，編號21及22為接續為
    之，編號23及24為接續為之）持上開乙○○之花旗銀行信用
    卡刷卡消費，並向各該特約商店詐取財物，並分別在該特約
    商店信用卡簽帳單上，偽造「乙○○」之簽名各1枚，復持
    交給各該特約商店店員行使，表明係乙○○本人消費之旨以
    簽帳消費，使各該特約商店店員陷於錯誤，將物品交付予戊○○，於如附表二編號1至4，16、17所示之時間，在其上開
    住處上網消費，並輸入乙○○上開信用卡之相關資料後完成
    ，向各商家詐欺物品，並於如附表二編號4、16、17送貨員
    送貨之際，在送貨單偽造「乙○○」之簽名，表示由「乙○○」本人收受貨品，而由送貨人員將貨品交付予戊○○，嗣
    由花旗銀行墊付各筆消費金額，足生損害於乙○○、花旗銀
    行、財團法人聯合信用卡處理中心及附表二所示特約商店對
    信用卡交易控管之正確性。嗣因乙○○收受信用卡帳單後發
    現遭人盜刷而報警處理，始為警循線查獲戊○○。
三、案經己○○告訴、國泰世華銀行委由丁○○、丙○○、甲○○訴由基隆市警察局第三分局及乙○○訴由臺中市警察局第
    一分局分別報請臺灣臺中地方法院檢察署檢察官偵查起訴。
    理    由
一、前揭犯罪事實，業據被告戊○○於警詢、偵查中及本院審理
    時坦承不諱，核與證人即告訴人己○○於警詢中之證述、證
    人即告訴人乙○○於警詢、偵查中之證述、證人即告訴代理
    人丙○○於偵查中之證述情節相符。此外，並有國泰世華銀
    行交易一覽表、國泰世華銀行持卡人爭議交易聲明書、繳費
    明細表、消費明細、送貨單、簽帳單、雅虎奇摩購物車詳細
    內容、送貨單、訂單明細表、消費明細、花旗信用卡盜刷一
    覽表、被告傳送予告訴人乙○○坦承盜刷之簡訊翻拍照片5
    張、花旗饗樂生活卡月結單、雅虎公司交易明細等在卷足稽
    ，本件事證明確，被告犯行堪予認定。
二、按信用卡簽帳單係特約商店所制作，用以記載持卡人消費項
    目、金額、時間、商店名稱，得持以經聯合信用卡處理中心
    向發卡銀行請領款項之證明，持卡人每於消費後在簽帳單上
    之署押，則表示持卡人係親自消費，此於簽帳單上持卡人簽
    名欄後，均為該項意思表示之記載即可明之，故持卡人於簽
    帳單上之署押，亦具特定意思表示，是信用卡簽帳單自屬私
    文書無疑。而該文書具有確認持卡人之身分，持卡人簽名後
    之簽帳單係由特約商店核對收執，並轉向發卡銀行請款，此
    簽帳單上之署押，係持卡人以該文書內容對於特約商店請求
    於核對無誤時提供商品或服務，以及請求發卡銀行給付款項
    之依據，是偽造簽帳單上署押之文書後，由特約商店及發卡
    銀行就此等文書進行審查核對無誤後提供契約給付之過程觀
    之，實該當於刑法第216條之「行使」之法意。又按以錄音
    、錄影或電磁紀錄，藉機器或電腦之處理所顯示之聲音、影
    像或符號，足以為表示其用意之證明者，依刑法第220條第2
    項規定，以文書論。而近代社會對於錄音、錄影、電腦之使
    用，日趨普遍，漸有取代一般文書之趨勢，故現行刑法將錄
    音、錄影、電磁紀錄視為準文書，以應實際需要，並使法律
    規定能與科技發展之狀況與時俱進。然並非所有電磁紀錄均
    係準文書，僅於「足以表示其用意之證明」的電磁紀錄，始
    以文書論。亦即電磁紀錄之內容須使人可以理解，製作者藉
    該電磁紀錄所要傳達之意思，而該意思傳達技術，係依習慣
    或約定俗成之表達技術，合於永續狀態中表示一定用意證明
    之準文書概念，如僅是單純電腦程式，而不在傳達一定之用
    意者，即不能認係準文書。經查，本件被告未經被害人己○○、乙○○之授權同意，即以電腦設備在網站購買物品，並
    分別輸入己○○、乙○○之上開信用卡資料等電磁紀錄，係
    表示信用卡持卡人同意以信用卡付費方式進行買賣交易之意
    ，性質上亦為消費付款契約書之一種，而屬準私文書之性質
    。是被告未經告訴人2人之同意，持上開2張信用卡或輸入告
    訴人2人之信用卡資料至附表一、二所示之特約商店消費詐
    取財物，並於簽帳單及送貨單上偽簽告訴人之署名，核其所
    為，係犯刑法第216條、第210條之行使偽造私文書及同法第
    339條第1項詐欺取財等罪。被告於信用卡簽帳單及送貨單上
    偽造「己○○」、「乙○○」署押之行為係偽造私文書之部
    分行為；而其偽造文書（含偽造簽帳單、送貨單及於網站上
    輸入告訴人2人之信用卡資料）後持以行使，偽造之低度行
    為各為行使之高度行為所吸收，均不另論罪。被告係以一行
    為同時觸犯行使偽造私文書、詐欺取財等罪，為想像競合犯
    ，應依刑法第55條之規定，從一重之行使偽造私文書罪論處
    。被告於送貨單上偽造「己○○」、「乙○○」之簽名涉及
    行使偽造私文書部分，雖未經起訴，惟此部分與如附表一編
    號1、3、4、6、7、10、11（己○○部分）及附表二編號4、
    16、17（乙○○部分）所示之犯罪事實，有想像競合犯裁判
    上一罪之關係，應為起訴效力所及，本院併予審理。又被告
    於附表一編號8、9所示之時、地，利用被害人己○○所有之
    國泰世華銀行信用卡接續刷卡購物；於附表二編號5及6、編
    號7及8、編號10及11、編號14及15、編號18至20、編號21
    及22、編號23及24（上開論以7次之接續犯）之各部分，以
    乙○○所有之花旗銀行信用卡接續刷卡，係在密接之時間，
    以相同方式，接續而為，是分別就該時間分持同一張信用卡
    盜刷而言，被告應係基於單一犯意接續而為，為接續犯，應
    分別僅論以一罪，檢察官認上開各該部分亦係數罪併罰，顯
    屬誤會，併此說明。被告所犯如附表一所載之10罪，如附表
    二所載之17罪，其犯意各別，行為互殊，應分論併罰。查被
    告前有犯罪事實欄所載之前科判決及執行紀錄，此有本院被
    告前案紀錄表乙紙在卷可稽，被告於受有期徒刑執行完畢後
    5年內再故意犯本件有期徒刑以上之各罪，均為累犯，應依
    刑法第47條第1項規定加重其刑。末查，起訴書附表二編號
    三、四部分為同一次刷卡，起訴書誤載為分別刷卡，起訴書
    附表二編號八部分係起訴書附表五辦理分期付款，起訴書附
    表二編號二十七部分係起訴書附表二編號十七辦理分期付款
    ，均非另外1次之網路刷卡購物，此有花旗銀行花旗饗樂生
    活卡月結單、雅虎公司交易明細存卷足憑，是此部分之事實
    ，均更正如本件附表二編號3、4及16所示之犯罪事實，並均
    不另為不受理之諭知，併此敘明。
三、爰審酌被告前已有一前科紀錄（參卷附臺灣高等法院被告前
    案紀錄表）、專科畢業之智識程度、經濟勉持之生活狀況（
    見警卷被告警詢筆錄受詢問人資料)，犯罪之動機、手段、
    所生危害暨坦承犯行並與告訴人乙○○及國泰世華銀行達成
    和解（有本院調解程序筆錄附卷可稽）之犯後態度等一切情
    狀，分別予以量處如主文所示之刑，併均諭知易科罰金之折
    算標準及定其應執行之刑，並諭知易科罰金之折算標準。再
    按被告用以詐欺取財之偽造私文書等書類，既已交付於被害
    人收受，則該物非屬被告所有，除偽造書類上偽造之印文、
    署押，應依刑法第219條予以沒收外，依同法第38條第3項之
    規定，即不得再對各該書類諭知沒收（最高法院43年度臺上
    字第747號判例意旨參照）。查本件被告所偽簽之信用卡簽
    帳單及送貨單，已分別交付各特約商店及送貨員收受，已非
    被告所有，自不應另為沒收之諭知，惟此等信用卡簽帳單及
    送貨單上偽造之「己○○」、「乙○○」之署押部分，均應
    依刑法第219條之規定予以宣告沒收。
據上論斷，應依刑事訴訟法第273條之1第1項、第299條第1項前
段，刑法第210條、第216條、第220條第2項、第339條第1項、第
55條、第41條第1項前段、第8項、第51條第5款、第47條第1項、
第219條，刑法施行法第1條之1第1項、第2項前段，判決如主文
。
本案經檢察官鐘祖聲到庭執行職務。
中    華    民    國    99    年    10    月    28    日
                          刑事第四庭    法  官  黃益茂
以上正本證明與原本無異。
如不服本判決應於收受送達後10日內向本院提出上訴書狀，並應
敘述具體理由；其未敘述上訴理由者，應於上訴期間屆滿後20日
內向本院補提理由書（均須按他造當事人之人數附繕本）「切勿
逕送上級法院」。
                                        書記官  蔡秋明
中    華    民    國    99    年    10    月    28    日
附錄本案論罪科刑法條
刑法第210條：
偽造、變造私文書，足以生損害於公眾或他人者，處五年以下有
期徒刑。
刑法第216條：
行使第210條至第215條之文書者，依偽造、變造文書或登載不實
事項或使登載不實事項之規定處斷。
刑法第220條
中華民國刑法第220條第2項
錄音、錄影或電磁紀錄，藉機器或電腦之處理所顯示之聲音、影
像或符號，足以為表示其用意之證明者，亦同。
刑法第339條第1項：
意圖為自己或第三人不法之所有，以詐術使人將本人或第三人之
物交付者，處五年以下有期徒刑、拘役或科或併科一千元以下罰
金。
附表一：盜刷被害人己○○所有之國泰世華銀行信用卡（卡號：
        0000000000000000號）部分：
 ┌──┬─────────────────┬─────┬─────────┐
 │編號│犯         罪        事         實│偽造之署押│論罪科刑及沒收    │
 │    │                                  │名稱及數量│                  │
 ├──┼─────────────────┼─────┼─────────┤
 │ 1. │戊○○於98年10月29日16時1 分許，在│送貨單上偽│戊○○犯行使偽造私│
 │    │其臺中市○區○○街419巷4號4 樓住處│造之「黃詩│文書罪，累犯，處有│
 │    │（下稱上開住處），以網路連線至PCho│涵」署押壹│期徒刑月，如易科│
 │    │me網站購物時，輸入被害人己○○所有│枚。      │罰金，以新臺幣壹仟│
 │    │前揭信用卡相關資料後，刷卡訂購價值│          │元折算壹日。偽造之│
 │    │新臺幣（下同）7588元之金飾（1 錢）│          │「己○○」署押壹枚│
 │    │，並於同日指定送貨至其前開住處。嗣│          │沒收。            │
 │    │由戊○○於送貨單上而冒名己○○簽收│          │                  │
 │    │。                                │          │                  │
 ├──┼─────────────────┼─────┼─────────┤
 │ 2. │戊○○於98年10月30日12時12分許，在│簽帳單上偽│戊○○犯行使偽造私│
 │    │臺中市西屯區○○○路○段111號之新光│造之「黃詩│文書罪，累犯，處有│
 │    │三越百貨股份有限公司臺中中港分公司│涵」署押壹│期徒刑月，如易科│
 │    │（下簡稱新光三越中港店），持被害人│枚。      │罰金，以新臺幣壹仟│
 │    │己○○所有前揭信用卡，購物刷卡消費│          │元折算壹日。偽造之│
 │    │5413 元，並於簽帳單簽名欄位偽造「 │          │「己○○」署押壹枚│
 │    │己○○」之署名1枚。               │          │沒收。            │
 ├──┼─────────────────┼─────┼─────────┤
 │ 3. │戊○○於98年11月3日3時16分許，在其│送貨單上偽│戊○○犯行使偽造私│
 │    │上開住處，以網路連線至PChome網站購│造之「黃詩│文書罪，累犯，處有│
 │    │物時，輸入被害人己○○所有前揭信用│涵」署押壹│期徒刑月，如易科│
 │    │卡相關資料後，刷卡訂購價值4900元之│枚。      │罰金，以新臺幣壹仟│
 │    │金飾，並指定送貨至其前開住處。嗣於│          │元折算壹日。偽造之│
 │    │同年月4 日，由戊○○於送貨單上偽造│          │「己○○」署押壹枚│
 │    │「己○○」之署名1 枚，而冒名己○○│          │沒收。            │
 │    │簽收。                            │          │                  │
 ├──┼─────────────────┼─────┼─────────┤
 │ 4. │戊○○於98年11月6 日15時11分許，在│送貨單上偽│戊○○犯行使偽造私│
 │    │其上開住處，以網路連線至YAHOO 奇摩│造之「黃詩│文書罪，累犯，處有│
 │    │購物網站購物時，輸入被害人己○○所│涵」署押壹│期徒刑月，如易科│
 │    │有前揭信用卡相關資料後，刷卡訂購價│枚。      │罰金，以新臺幣壹仟│
 │    │值4550元之黃金尾戒，並指定送貨至其│          │元折算壹日。偽造之│
 │    │前開住處。嗣於同年月12日，由戊○○│          │「己○○」署押壹枚│
 │    │於送貨單上偽造「己○○」之署名1 枚│          │沒收。            │
 │    │，而冒名己○○簽收。              │          │                  │
 ├──┼─────────────────┼─────┼─────────┤
 │ 5. │戊○○於98年11月7 日15時41分許，在│簽帳單上偽│戊○○犯行使偽造私│
 │    │新光三越中港店，持被害人己○○所有│造之「黃詩│文書罪，累犯，處有│
 │    │前揭信用卡，購物刷卡消費8725元，並│涵」署押壹│期徒刑月，如易科│
 │    │於簽帳單中簽名欄位偽造「己○○」之│枚。      │罰金，以新臺幣壹仟│
 │    │署名1枚。                         │          │元折算壹日。偽造之│
 │    │                                  │          │「己○○」署押壹枚│
 │    │                                  │          │沒收。            │
 ├──┼─────────────────┼─────┼─────────┤
 │ 6. │戊○○於98年11月13日10時46分許，在│送貨單上偽│戊○○犯行使偽造私│
 │    │其上開住處，以網路連線至PChome網站│造之「黃詩│文書罪，累犯，處有│
 │    │購物時，輸入被害人己○○所有前揭信│涵」署押壹│期徒刑月，如易科│
 │    │用卡相關資料後，刷卡訂購價值6499元│枚。      │罰金，以新臺幣壹仟│
 │    │之佳麗寶專櫃保養品，並指定送貨至其│          │元折算壹日。偽造之│
 │    │前開住處。嗣於同日由戊○○於送貨單│          │「己○○」署押壹枚│
 │    │上偽造「己○○」之署名1枚，而冒名 │          │沒收。            │
 │    │己○○簽收。                      │          │                  │
 ├──┼─────────────────┼─────┼─────────┤
 │ 7. │戊○○於98年11月16日12時37分許，在│送貨單上偽│戊○○犯行使偽造私│
 │    │其上開住處，以網路連線至PChome網站│造之「黃詩│文書罪，累犯，處有│
 │    │購物時，輸入被害人己○○所有前揭信│涵」署押壹│期徒刑月，如易科│
 │    │用卡相關資料後，刷卡訂購價值8288元│枚。      │罰金，以新臺幣壹仟│
 │    │之佳麗寶專櫃保養品，並指定送貨至其│          │元折算壹日。偽造之│
 │    │前開住處。嗣於同日由戊○○於送貨單│          │「己○○」署押壹枚│
 │    │上偽造「己○○」之署名1枚，而冒名 │          │沒收。            │
 │    │己○○簽收。                      │          │                  │
 ├──┼─────────────────┼─────┼─────────┤
 │ 8. │戊○○於98年11月17日13時56分許，在│簽帳單上偽│戊○○犯行使偽造私│
 │    │新光三越中港店，持被害人己○○所有│造之「黃詩│文書罪，累犯，處有│
 │    │前揭信用卡，購物刷卡消費9504元，並│涵」署押壹│期徒刑月，如易科│
 │    │於簽帳單簽名欄位偽造「己○○」之署│枚。      │罰金，以新臺幣壹仟│
 │    │名1枚。                           │          │元折算壹日。偽造之│
 │    │                                  │          │「己○○」署押貳枚│
 ├──┼─────────────────┼─────┤沒收。            │
 │ 9. │戊○○於98年11月17日14時10分許，在│簽帳單上偽│                  │
 │    │新光三越中港店，持被害人己○○所有│造之「黃詩│                  │
 │    │前揭信用卡，購物刷卡消費6855元，並│涵」署押壹│                  │
 │    │於簽帳單簽名欄位偽造「己○○」之署│枚。      │                  │
 │    │名1枚。                           │          │                  │
 │    │                                  │          │                  │
 ├──┼─────────────────┼─────┼─────────┤
 │ 10.│戊○○於98年11月18日15時40分許，在│送貨單上偽│戊○○犯行使偽造私│
 │    │其上開住處，以網路連線至YAHOO 奇摩│造之「黃詩│文書罪，累犯，處有│
 │    │購物網站購物時，輸入被害人己○○所│涵」署押壹│期徒刑月，如易科│
 │    │有前揭信用卡相關資料後，刷卡訂購價│枚。      │罰金，以新臺幣壹仟│
 │    │值5150元之純金墜飾，並指定送貨至其│          │元折算壹日。偽造之│
 │    │前開住處。嗣於同年月22日，由戊○○│          │「己○○」署押壹枚│
 │    │於送貨單上偽造「己○○」之署名1 枚│          │沒收。            │
 │    │，而冒名己○○簽收。              │          │                  │
 ├──┼─────────────────┼─────┼─────────┤
 │ 11.│戊○○於98年11月23日11時32分許，在│送貨單上偽│戊○○犯行使偽造私│
 │    │其上開住處，以網路連線至PChome網站│造之「黃詩│文書罪，累犯，處有│
 │    │購物時，輸入被害人己○○所有前揭信│涵」署押壹│期徒刑月，如易科│
 │    │用卡相關資料後，刷卡訂購價值6499元│枚。      │罰金，以新臺幣壹仟│
 │    │之金飾，並指定送貨至其前開住處，由│          │元折算壹日。偽造之│
 │    │戊○○於送貨單上偽造「己○○」之署│          │「己○○」署押壹枚│
 │    │名1枚，而冒名己○○簽收。（嗣辦理 │          │沒收。            │
 │    │退貨）。                          │          │                  │
 └──┴─────────────────┴─────┴─────────┘
附表二：盜刷被害人乙○○所有之花旗商業銀行信用卡（卡號：
        0000000000000000號）部分：
 ┌──┬─────────────────┬─────┬─────────┐
 │編號│犯         罪        事         實│偽造之署押│論罪科刑及沒收    │
 │    │                                  │名稱及數量│                  │
 ├──┼─────────────────┼─────┼─────────┤
 │ 1. │戊○○於98年8月31日2時30分許（起訴│無。      │戊○○犯行使偽造私│
 │    │書誤載為98年9月2日），在其上開住處│          │文書罪，累犯，處有│
 │    │，以網路連線至YAHOO 奇摩購物網站購│          │期徒刑月，如易科│
 │    │物時，輸入被害人乙○○所有前揭信用│          │罰金，以新臺幣壹仟│
 │    │卡相關資料後，刷卡訂購價值6880元（│          │元折算壹日。      │
 │    │起訴書誤載為6900元）之智慧觸控機，│          │                  │
 │    │並指定送貨至其前開住處由其本人簽收│          │                  │
 │    │。                                │          │                  │
 ├──┼─────────────────┼─────┼─────────┤
 │ 2. │戊○○於98年9月1日12時15分許（起訴│無。      │戊○○犯行使偽造私│
 │    │書誤載為98年9月4日），在其上開住處│          │文書罪，累犯，處有│
 │    │，以網路連線至YAHOO 奇摩購物網站購│          │期徒刑月，如易科│
 │    │物時，輸入被害人乙○○所有前揭信用│          │罰金，以新臺幣壹仟│
 │    │卡相關資料後，刷卡訂購價值4000元（│          │元折算壹日。      │
 │    │起訴書誤載為4020元）之金飾，並指定│          │                  │
 │    │送貨至其前開住處由其本人簽收。    │          │                  │
 ├──┼─────────────────┼─────┼─────────┤
 │ 3. │戊○○於98年9月4日2 時40分許（起訴│無。      │戊○○犯行使偽造私│
 │    │書誤載為98年9月8日），在其上開住處│          │文書罪，累犯，處有│
 │    │，以網路連線至YAHOO 奇摩購物網站購│          │期徒刑月，如易科│
 │    │物時，輸入被害人乙○○所有前揭信用│          │罰金，以新臺幣壹仟│
 │    │卡相關資料後，刷卡訂購價值各199 元│          │元折算壹日。      │
 │    │之Triko迷你奶酥1盒、390 元之BURT'S│          │                  │
 │    │BEES杏仁牛奶蜂蠟護手霜等物品，價值│          │                  │
 │    │共計589 元（起訴書附表誤載為分開刷│          │                  │
 │    │卡消費），並指定送貨至其前開住處由│          │                  │
 │    │其本人簽收。                      │          │                  │
 ├──┼─────────────────┼─────┼─────────┤
 │ 4. │戊○○於98年9月14日3時51分許，在其│送貨單上偽│戊○○犯行使偽造私│
 │    │上開住處，以網路連線至YAHOO 奇摩購│造之「何博│文書罪，累犯，處有│
 │    │物網站購物時，輸入被害人乙○○所有│淇」之署押│期徒刑月，如易科│
 │    │前揭信用卡相關資料後，刷卡訂購價值│壹枚沒收。│罰金，以新臺幣壹仟│
 │    │4326元之金飾（嗣於98年9月28日辦理 │          │元折算壹日。偽造之│
 │    │信用卡3期付款，每期1442元），並指 │          │「乙○○」署押壹枚│
 │    │定送貨至其前開住處，由戊○○於送貨│          │沒收。            │
 │    │單上偽造「乙○○」之署名1枚，而冒 │          │                  │
 │    │名乙○○簽收。                    │          │                  │
 ├──┼─────────────────┼─────┼─────────┤
 │ 5. │戊○○於98年9 月18日某時，在臺中市│簽帳單上偽│戊○○犯行使偽造私│
 │    │北區○○路○段161號之中友百貨股份有│造之「何博│文書罪，累犯，處有│
 │    │限公司（下稱中友百貨公司），持被害│淇」署押壹│期徒刑月，如易科│
 │    │人乙○○所有前揭信用卡，購買雜貨刷│枚。      │罰金，以新臺幣壹仟│
 │    │卡消費277元，並於簽帳單簽名欄位偽 │          │元折算壹日。偽造之│
 │    │造「乙○○」之署名1枚。           │          │「乙○○」署押貳枚│
 ├──┼─────────────────┼─────┤沒收。            │
 │ 6. │戊○○於98年9 月18日某時，在中友百│簽帳單上偽│                  │
 │    │貨公司，持被害人乙○○所有前揭信用│造之「何博│                  │
 │    │卡，購買金飾刷卡消費8741元，並於簽│淇」署押壹│                  │
 │    │帳單簽名欄位偽造「乙○○」之署名1 │枚。      │                  │
 │    │枚。                              │          │                  │
 │    │                                  │          │                  │
 ├──┼─────────────────┼─────┼─────────┤
 │ 7. │戊○○於98年9 月28日11時47分許，在│簽帳單上偽│戊○○犯行使偽造私│
 │    │臺中市○區○○○路1段299號之廣三崇│造之「何博│文書罪，累犯，處有│
 │    │光國際開發股份有限公司（下稱廣三崇│淇」署押壹│期徒刑月，如易科│
 │    │光百貨公司），持被害人乙○○所有前│枚。      │罰金，以新臺幣壹仟│
 │    │揭信用卡，購物刷卡消費6000元，並於│          │元折算壹日。偽造之│
 │    │簽帳單簽名欄位偽造「乙○○」之署名│          │「乙○○」署押貳枚│
 │    │1枚。                             │          │沒收。            │
 ├──┼─────────────────┼─────┤                  │
 │ 8. │戊○○於98年9 月28日11時48分許，在│簽帳單上偽│                  │
 │    │廣三崇光百貨公司，持被害人乙○○所│造之「何博│                  │
 │    │有前揭信用卡，購物刷卡消費5500元，│淇」署押壹│                  │
 │    │並於簽帳單簽名欄位偽造「乙○○」之│枚。      │                  │
 │    │署名1枚。                         │          │                  │
 ├──┼─────────────────┼─────┼─────────┤
 │ 9. │戊○○於98年9 月28日某時，在中友百│簽帳單上偽│戊○○犯行使偽造私│
 │    │貨公司（起訴書誤載為廣三崇光百貨公│造之「何博│文書罪，累犯，處有│
 │    │司），持被害人乙○○所有前揭信用卡│淇」署押壹│期徒刑月，如易科│
 │    │，購物刷卡消費11649元，並於簽帳單 │枚。      │罰金，以新臺幣壹仟│
 │    │簽名欄位偽造「乙○○」之署名1枚。 │          │元折算壹日。偽造之│
 │    │                                  │          │「乙○○」署押壹枚│
 │    │                                  │          │沒收。            │
 ├──┼─────────────────┼─────┼─────────┤
 │ 10.│戊○○於98年9 月29日12時32分許，在│簽帳單上偽│戊○○犯行使偽造私│
 │    │廣三崇光百貨公司，持被害人乙○○所│造之「何博│文書罪，累犯，處有│
 │    │有前揭信用卡，購物刷卡消費15320元 │淇」署押壹│期徒刑月，如易科│
 │    │，並於簽帳單簽名欄位偽造「乙○○」│枚。      │罰金，以新臺幣壹仟│
 │    │之署名1枚。                       │          │元折算壹日。偽造之│
 │    │                                  │          │「乙○○」署押貳枚│
 ├──┼─────────────────┼─────┤沒收。            │
 │ 11.│戊○○於98年9 月29日12時43分許，在│簽帳單上偽│                  │
 │    │廣三崇光百貨公司，持被害人乙○○所│造之「何博│                  │
 │    │有前揭信用卡，刷卡消費2280元，並於│淇」署押壹│                  │
 │    │簽帳單簽名欄位偽造「乙○○」之署名│枚。      │                  │
 │    │1枚。                             │          │                  │
 │    │                                  │          │                  │
 ├──┼─────────────────┼─────┼─────────┤
 │ 12.│戊○○於98年9 月29日14時50分許，在│簽帳單上偽│戊○○犯行使偽造私│
 │    │臺中市○區○○○路69號1 樓之名佳美│造之「何博│文書罪，累犯，處有│
 │    │精緻生活館臺中育才店，持被害人何博│淇」署押壹│期徒刑月，如易科│
 │    │淇所有前揭信用卡，購物刷卡消費1583│枚。      │罰金，以新臺幣壹仟│
 │    │元，並於簽帳單簽名欄位偽造「乙○○│          │元折算壹日。偽造之│
 │    │」之署名1枚。                     │          │「乙○○」署押壹枚│
 │    │                                  │          │沒收。            │
 ├──┼─────────────────┼─────┼─────────┤
 │ 13.│戊○○於98年9 月29日某時，在中友百│簽帳單上偽│戊○○犯行使偽造私│
 │    │貨公司，持被害人乙○○所有前揭信用│造之「何博│文書罪，累犯，處有│
 │    │卡，購物刷卡消費12770元，並於簽帳 │淇」署押壹│期徒刑月，如易科│
 │    │單簽名欄位偽造「乙○○」之署名1 枚│枚。      │罰金，以新臺幣壹仟│
 │    │。                                │          │元折算壹日。偽造之│
 │    │                                  │          │「乙○○」署押壹枚│
 │    │                                  │          │沒收。            │
 ├──┼─────────────────┼─────┼─────────┤
 │ 14.│戊○○於98年9 月30日11時33分許，在│簽帳單上偽│戊○○犯行使偽造私│
 │    │廣三崇光百貨公司，持被害人乙○○所│造之「何博│文書罪，累犯，處有│
 │    │有前揭信用卡，刷卡消費10100元，並 │淇」署押壹│期徒刑月，如易科│
 │    │於簽帳單簽名欄位偽造「乙○○」之署│枚。      │罰金，以新臺幣壹仟│
 │    │名1枚。                           │          │元折算壹日。偽造之│
 │    │                                  │          │「乙○○」署押貳枚│
 ├──┼─────────────────┼─────┤沒收。            │
 │ 15.│戊○○於98年9 月30日12時38分許，在│簽帳單上偽│                  │
 │    │廣三崇光百貨公司，持被害人乙○○所│造之「何博│                  │
 │    │有前揭信用卡，購物刷卡消費5395元，│淇」署押壹│                  │
 │    │並於簽帳單簽名欄位偽造「乙○○」之│枚。      │                  │
 │    │署名1枚。                         │          │                  │
 │    │                                  │          │                  │
 ├──┼─────────────────┼─────┼─────────┤
 │ 16.│戊○○於98年10月15日3 時22分許，在│送貨單上偽│戊○○犯行使偽造私│
 │    │其上開住處，以網路連線至YAHOO 奇摩│造之「何博│文書罪，累犯，處有│
 │    │購物網站購物時，輸入被害人乙○○所│淇」署押壹│期徒刑月，如易科│
 │    │有前揭信用卡相關資料後，刷卡訂購價│枚沒收。  │罰金，以新臺幣壹仟│
 │    │值5382元之金飾（嗣於98年10月28日辦│          │元折算壹日。偽造之│
 │    │理6期之分期付款），並指定送貨至其 │          │「乙○○」署押壹枚│
 │    │前開住處由戊○○於送貨單上偽造「何│          │沒收。            │
 │    │博淇」之署名1枚，而冒名乙○○簽收 │          │                  │
 │    │。                                │          │                  │
 ├──┼─────────────────┼─────┼─────────┤
 │ 17.│戊○○於98年10月16日3 時21分許（起│送貨單上偽│戊○○犯行使偽造私│
 │    │訴書誤載為98年10月22日），在其上開│造之「何博│文書罪，累犯，處有│
 │    │住處，以網路連線至YAHOO 奇摩購物網│淇」署押壹│期徒刑月，如易科│
 │    │站購物時，輸入被害人乙○○所有前揭│枚。      │罰金，以新臺幣壹仟│
 │    │信用卡相關資料後，刷卡訂購價值4950│          │元折算壹日。偽造之│
 │    │元之金飾，並指定送貨至其前開住處。│          │「乙○○」署押壹枚│
 │    │嗣於同年月20日，由戊○○於送貨單上│          │沒收。            │
 │    │偽造「乙○○」之署名1枚，而冒名何 │          │                  │
 │    │博淇簽收。                        │          │                  │
 ├──┼─────────────────┼─────┼─────────┤
 │ 18.│戊○○於98年10月16日20時27分許，在│簽帳單上偽│戊○○犯行使偽造私│
 │    │新光三越中港店，持被害人乙○○所有│造之「何博│文書罪，累犯，處有│
 │    │前揭信用卡，購買化妝品刷卡消費994 │淇」署押壹│期徒刑月，如易科│
 │    │元，並於簽帳單簽名欄位偽造「乙○○│枚。      │罰金，以新臺幣壹仟│
 │    │」之署名1枚。                     │          │元折算壹日。偽造之│
 │    │                                  │          │「乙○○」署押枚│
 ├──┼─────────────────┼─────┤沒收。            │
 │ 19.│戊○○於98年10月16日20時43分許，在│簽帳單上偽│                  │
 │    │新光三越中港店，持被害人乙○○所有│造之「何博│                  │
 │    │前揭信用卡，購買化妝品刷卡消費1500│淇」署押壹│                  │
 │    │元，並於簽帳單簽名欄位偽造「乙○○│枚。      │                  │
 │    │」之署名1枚。                     │          │                  │
 ├──┼─────────────────┼─────┤                  │
 │ 20.│戊○○於98年10月16日21時47分許，在│簽帳單上偽│                  │
 │    │新光三越中港店，持被害人乙○○所有│造之「何博│                  │
 │    │前揭信用卡，購買化妝品刷卡消費4300│淇」署押壹│                  │
 │    │元，並於簽帳單簽名欄位偽造「乙○○│枚。      │                  │
 │    │」之署名1枚。                     │          │                  │
 │    │                                  │          │                  │
 ├──┼─────────────────┼─────┼─────────┤
 │ 21.│戊○○於98年10月16日某時，在中友百│簽帳單上偽│戊○○犯行使偽造私│
 │    │貨公司，持被害人乙○○所有前揭信用│造之「何博│文書罪，累犯，處有│
 │    │卡，購買金飾金刷卡消費3942元，並於│淇」署押壹│期徒刑月，如易科│
 │    │簽帳單簽名欄位偽造「乙○○」之署名│枚。      │罰金，以新臺幣壹仟│
 │    │1枚。                             │          │元折算壹日。偽造之│
 │    │                                  │          │「乙○○」署押貳枚│
 ├──┼─────────────────┼─────┤沒收。            │
 │ 22.│戊○○於98年10月16日某時，在中友百│簽帳單上偽│                  │
 │    │貨公司（起訴書誤載為新光三越中港店│造之「何博│                  │
 │    │），持被害人乙○○所有前揭信用卡，│淇」署押壹│                  │
 │    │購買化妝品刷卡消費8000元，並於簽帳│枚。      │                  │
 │    │單簽名欄位偽造「乙○○」之署名1 枚│          │                  │
 │    │。                                │          │                  │
 ├──┼─────────────────┼─────┼─────────┤
 │ 23.│戊○○於98年10月18日15時36分許，在│簽帳單上偽│戊○○犯行使偽造私│
 │    │廣三崇光百貨公司，持被害人乙○○所│造之「何博│文書罪，累犯，處有│
 │    │有前揭信用卡，購物刷卡消費4060元，│淇」署押壹│期徒刑月，如易科│
 │    │並於簽帳單簽名欄位偽造「乙○○」之│枚。      │罰金，以新臺幣壹仟│
 │    │署名1枚。                         │          │元折算壹日。偽造之│
 │    │                                  │          │「乙○○」署押貳枚│
 ├──┼─────────────────┼─────┤沒收。            │
 │ 24.│戊○○於98年10月18日15時16分許，在│簽帳單上偽│                  │
 │    │廣三崇光百貨公司，持被害人乙○○所│造之「何博│                  │
 │    │有前揭信用卡，購物刷卡消費5800元，│淇」署押壹│                  │
 │    │並於簽帳單簽名欄位偽造「乙○○」之│枚。      │                  │
 │    │署名1枚。                         │          │                  │
 │    │                                  │          │                  │
 ├──┼─────────────────┼─────┼─────────┤
 │ 25.│戊○○於98年10月19日11時47分許，在│簽帳單上偽│戊○○犯行使偽造私│
 │    │廣三崇光百貨公司，持被害人乙○○所│造之「何博│文書罪，累犯，處有│
 │    │有前揭信用卡，購物刷卡消費15000元 │淇」署押壹│期徒刑月，如易科│
 │    │，並於簽帳單簽名欄位偽造「乙○○」│枚。      │罰金，以新臺幣壹仟│
 │    │之署名1枚。                       │          │元折算壹日。偽造之│
 │    │                                  │          │「乙○○」署押壹枚│
 │    │                                  │          │沒收。            │
 └──┴─────────────────┴─────┴─────────┘

司法院資訊處製作；財團法人民間司法改革基金會備份。
